臺灣板橋地方法院刑事裁定　　　　　　 100年度聲字第4825號
聲請人即被告
之選任辯護人　陳佑仲律師
被　　　　告　NIRORAM .
上列聲請人因被告殺人未遂案件（本院100 年度訴字第2130號）
，對於本院受命法官於中華民國100 年10月5 日所為之羈押處分
不服，聲請撤銷，本院裁定如下：
    主  文
聲請駁回。
    理  由
一、聲請意旨略以：如附件抗告狀所載。
二、按對於受命法官所為羈押之處分有不服者，受處分人得聲請
    所屬法院撤銷或變更之；又得為撤銷或變更之聲請而誤為抗
    告者，視為已有聲請；刑事訴訟法第416 條第1 項第1 款、
    第3 項、第418 條第2 項分別定有明文。查本院刑事第21庭
    受命法官受理本院100 年度訴字第2130號被告殺人未遂案件
    （下稱另案），於民國100 年10月5 日準備程序訊問被告後
    ，認被告涉犯刑法第277 條第2 項後段傷害致重傷罪嫌重大
    ，且依被告當庭所述，認有事實足認為有逃亡之虞，而有羈
    押之必要，並當庭予以執行羈押。本件辯護人為被告之利益
    ，對上開受命法官所為之羈押處分，如有不服，應係聲請撤
    銷另案受命法官所為之羈押處分，茲被告之選任辯護人具狀
    提出抗告（見附件抗告狀），依上開說明，視為已有撤銷處
    分之聲請，合先敘明。
三、按法院對被告執行之羈押，本質上係為使訴訟程序得以順利
    進行或為保全證據或為保全對被告刑罰之執行之目的，而對
    被告所實施之剝奪人身自由之強制處分，是關於羈押與否之
    審查，其目的僅在判斷有無實施羈押強制處分之必要，並非
    認定被告有無犯罪之實體審判程序，故關於羈押之要件，無
    須經嚴格證明，以經釋明得以自由證明為已足；被告有無羈
    押之必要，法院僅須審查被告犯罪嫌疑是否重大、有無羈押
    原因、以及有無賴羈押以保全偵審或執行之必要，由法院就
    具體個案情節予以斟酌決定，如就客觀情事觀察，法院許可
    羈押之裁定，在目的與手段間之衡量並無明顯違反比例原則
    情形，即無違法或不當可言。
四、本件被告與Thariwik Arun （下稱阿興）皆為合法來台工作
    之泰國籍勞工，均受雇於林國榮，在林國榮位於新北市○○
    區○○路508 號之工廠內工作，被告於100 年6 月28日7 時
    37分許，因故與阿興發生爭執，竟基於傷害他人身體之故意
    ，持工廠內之鐵製頂桿朝阿興頭部毆打，致阿興不支倒地，
    因而受有開放性顱骨穹窿骨折、蜘蛛膜下、硬膜下及硬膜外
    出血等傷害而致重傷等情，業據被告於警詢、偵查及本院另
    案準備程序中自白認罪在案，核與證人即被告與被害人阿興
    之雇主林國榮於警詢及偵查中之證述情節相符，復有監視錄
    影光碟1 片、監視錄影畫面翻拍照片8 張、馬偕紀念醫院淡
    水分院診斷證明書2 紙在卷可資佐證；又被告於本院另案準
    備程序中供稱：我在臺工作9 年，於100 年10月8 日居留期
    限屆滿，須返回泰國，且須離開雇主所提供宿舍，我將和堂
    弟同住，堂弟在工廠上班，但他的地址我不清楚等語（見另
    案100 年10月5 日準備程序筆錄）；是被告顯因居留期限屆
    滿後，而無固定居所甚明，本院另案受命法官因認被告涉犯
    刑法第277 條第2 項後段傷害致重傷罪嫌重大，且依被告當
    庭所述，有事實足認為有逃亡之虞，而認被告有刑事訴訟法
    第101 條第1 項第1 款之羈押事由，非予羈押，顯難進行審
    判，而諭知上揭羈押被告之處分。本院審酌上情，經核無誤
    。從而，聲請意旨指摘原處分不當，為無理由，應予駁回。
據上論斷，應依刑事訴訟法第416 條第4 項、第412 條、第220
條，裁定如主文。
中    華    民    國   100    年    10    月    17    日
                    刑事第七庭  審判長法  官  陳伯厚
                                      法  官  魏俊明
                                      法  官  蘇揚旭
上列正本證明與原本無異。
本裁定不得抗告。
                                      書記官  翁淑婷
中    華    民    國   100    年    10    月    19    日